【裁判字號】    88,婚,899
【裁判日期】    890126
【裁判案由】    離婚
【裁判全文】
臺灣臺中地方法院民事判決      八十八年婚字第八九九號
    原      告  甲○○
    訴訟代理人  洪錫爵  律師
    被      告  乙○○
                              （現在台灣台中看守所執行中）
右當事人間離婚事件，本院判決如左：
    主      文
准原告與被告離婚。
訴訟費用由被告負擔。
    事      實
甲、原告方面：
  一、聲明：求為判決如主文所示。
  二、陳述：兩造係夫妻，被口前因犯罪執行，假釋中，並未悔改，終日與毒品為伍
      ，多次為警查獲移送法院裁定觀勒戒，惟被告始終無法戒掉，八十八年七月、
      再度因施用毒品移送，並被處徒刑，假釋亦因此被撤銷，此可鈞院查其前科紀
      錄即明。另被告入獄前，長期吸毒，導致人較神經質，經常無故對原告施暴，
      使原告之身體及精神上受有很大痛苦，難以繼續與被告共同生活，為此依民法
      第一千零五十二第一項且其長期吸毒，亦屬婚姻無法繼續維繫之重大不事由，
      為此依民法第一千零五十二第一項第款、第十款規定訴請離婚。又被告長久以
      來，施用毒品後，常因清神恍惚，會無故毆打原告，原告已對其徹底心生反，
      兩造夫妻感情月名無實，復合之機率等於零，該事實應屬兩造間難以維持婚姻
      之重大事由，為此併依同法第一千零五十二第二規定訴請離婚。
  三、證據：提出驗傷單一件、戶籍謄本二件等為證。
乙、被告方面：
  一、聲明：請求判溺駁回原告之訴。
  二、陳述：被告係因施用毒品勒戒後，被撤銷前案之假釋（八十四年煙毒案被判刑
      四年七月，已執行二年）之假釋，並非遭判刑三年。被告固原告住在娘家二年
      ，二人吵架，不小心用手碰到原告，不同意離婚。
    理      由
一、原告主張其與被告係夫妻關係，現仍存續中之事實，有其提出之戶籍謄本二件為
    證，自堪信為真實。
二、又原告主張被告長期吸食毒品，法院判刑確定，假釋中復再犯吸食毒品案，經法
    諘定觀勒戒等情，為被告所不爭執，自堪信實。
三、按夫妻之一方有民法第一千零五十二條第一項以外之重大事由，難以維持婚姻者
    ，夫妻之一方得請求離婚。但其事由應由夫妻之一方負責者，僅他方得請求離婚
    。查長期施用毒品，會導致類似精神分裂症之錯覺、幻想及伴有行動與性格異常
    等副作用，劑量增大時，甚至會導致死亡，其慣用者，由於精神錯亂，更具有暴
    力攻擊及反社會行為等傾向，情況極為嚴重，尤以戒絕不易，被告曾為此而進出
    監所數次，致使兩造長年徒有夫妻之名，卻無夫妻之實，被告之行徑已屬難以維
    持婚姻之重大事由，且其咎乃在於被告，為此原告依民法第一千零五十二條第二
    項之規定請求判決離婚，洵有理由，應予准許。又按民法第一千零五十二條第一
    項第三款、第十款及第二項均為各別獨立之法定離婚事由，凡一行為構成上開法
    條第一項各款所定之離婚事由，即不得再認係構成同條第二項所定難以維持婚姻
    之重大事由，反之亦然。本件原告主張被告有吸食毒品惡習，常因清神恍惚，會
    無故毆打原告，原告已對其徹底心生反感，兩造夫妻感情月名無實，復合之機率
    等於零，既屬難以維持婚姻之重大事由，原告復據同一事實主張被告行為亦屬同
    法第一千零五十二條第一項第三款、第十款規定之離婚事由，依前開所述，自無
    推求餘地，併予說明。
四、據上論結，本件原告之訴為有理由，依民事訴訟法第七十八條，判決如主文。
中      華      民      國    八十九    年      一      月    二十六    日
                                    臺灣臺中地方法院家事法庭
~B法      官  洪舜帆
右為正本係照原本作成
如對本判決上訴須於本判決送達後二十日內向本院提出上訴狀
中      華      民      國    八十九    年              月              日


司法院資訊處製作；財團法人民間司法改革基金會備份。
